【裁判字號】    90,易,3995
【裁判日期】    901127
【裁判案由】    竊盜等
【裁判全文】
臺灣高雄地方法院刑事判決                          九十年度易字第三九九五號
    公  訴  人  臺灣高雄地方法院檢察署檢察官
    被      告  丙○○
    選任辯護人  陳炳彰
                鄭國安
                吳麗珠
    被      告  乙○○
右列被告因贓物等案件，經檢察官提起公訴（九十年度偵字第一四○四九號、第一五
五七一號），本院判決如左：
    主  文
丙○○竊盜，處拘役伍拾日，如易科罰金，以佰元折算壹日，緩刑貳年。
乙○○收受贓物，處拘役拾日，如易科罰金，以佰元折算壹日，緩刑貳年。
    事  實
一、丙○○意圖為自己不法之所有，於民國九十年七月十日早上八時許，在高雄市○
    ○區○○街一八八號前，竊取甲○所有牌照號碼ＯＯＺ─五六三號（山葉廠牌，
    白色，引擎號碼四ＵＦ─○二七七八六號）之重型機車乙部，得手後，並於同日
    下午四時許，將該機車騎至高雄市○○區○○街一二九巷二十一號樓下，交由乙
    ○○使用；乙○○明知該機車係贓物，仍收受之供己騎用，嗣於同年月二十四日
    夜間九時許，乙○○騎乘上開機車行經高雄市○○區○○路與六合路口時，為警
    當場查獲，並扣得上開贓車，始悉上情。
二、案經高雄市政府警察局報請臺灣高雄地方法院檢察署檢察官偵查起訴。
    理  由
一、訊據被告丙○○矢口否認有何竊盜犯行，辯稱︰渠至乙○○住處樓下，看到該部
    機車，曾問乙○○該部機車為何人所有，乙○○稱不知，渠即向乙○○說可以暫
    時使用該部機車云云；而被告乙○○固坦承曾於右揭時地自被告丙○○處收受該
    車使用，惟矢口否認有收受贓物之犯行，辯稱︰被告丙○○表示該機車係家中多
    餘之機車，可借伊使用，伊不知該車係贓車等語。經查：
  (一)上開機車於右揭時地遭竊乙節，業據被害人甲○於警詢中指述綦詳，並有車輛竊
    盜、車牌失竊資料個別查詢報表─查詢車輛認可資料、贓物認領保管收據各乙紙
    及贓車照片二幀在卷可稽。
  (二)被害人甲○所有之上開機車失竊地點為高雄市○○區○○街一八八號前，而被告
    丙○○父母等家人之居住所亦為高雄市三民區○○○○街十巷四一號，另被告乙
    ○○住所乃高雄市○○區○○街一二九巷三一號四樓，三者間顯有相當之地緣關
    係存在，此有法務部戶役政連結作業系統全戶戶籍資料乙份、電子地圖乙紙附卷
    足憑。輔以，被害人甲○所有之上開機車失竊時間及被告丙○○與乙○○交付、
    收受該部贓車之時間均為被告二人所不爭執在卷；另觀諸被告丙○○自承渠曾於
    九十年八月十五日上午九時四十分許，在被告乙○○家中與被告乙○○之母對話
    內容譯文，即認被告丙○○殊有竊盜該部機車之犯行至堪認定。
  (三)又被告乙○○與被告丙○○為朋友關係，而伊前未曾見過該機車等情，亦據被告
    乙○○供承在卷，則其自被告丙○○處收受前該部機車時，豈有未詢問該機車來
    源及要求行車執照併為交付而即予收受之理？況伊在警詢中亦供承：係被告丙○
    ○表示該機車停放在他家附近久無人使用，且鑰匙插在車上，故將該車交其使用
    等語，是被告乙○○顯係明知該部機車為贓車等情，洵堪認定。
  (四)綜上，被告丙○○、乙○○二人前開所辯應係臨訟圖卸刑責飾詞，委無足採，渠
    等二人竊盜及收受贓物犯行均堪予認定，應予分別依法論科。
二、核被告丙○○所為，係犯刑法第三百二十條第一項之普通竊盜罪；被告乙○○所
    為，係犯刑法第三百四十九條第一項之收受贓物罪。爰審酌被告丙○○、乙○○
    二人犯罪之手段及所生危害非屬重大，且被害人已領回上開機車；復斟酌被告二
    人前未曾有何犯罪前案紀錄，犯罪後態度及素行均尚可等一切情況，分別量處如
    主文所示之刑，並分別諭知易科罰金之折算標準。末查被告丙○○、乙○○二人
    前未曾受有期徒刑以上刑之宣告，有臺灣高雄地方法院檢察署刑案資料查註紀錄
    表及臺灣高等法院被告全國前案紀錄表各二份在卷可按，因一時貪慾圖便，短於
    思慮，致罹本案犯行，且被告二人均有正當職業，經本案科刑之教訓，當知所警
    惕，而無再犯之虞，本院因認暫不執行渠等二人之刑為適當，分別予以宣告緩刑
    二年，用起自新。
據上論斷，應依刑事訴訟法第二百九十九條第一項前段，刑法第三百二十條第一項、
第三百四十九條第一項、第四十一條第一項、第七十四條第一款，罰金罰鍰提高標準
條例第一條前段、第二條，判決如主文。
本案經檢察官蔡麗宜到庭執行職務。
中      華      民      國    九十      年     十一     月    二十七    日
                                  臺灣高雄地方法院刑事第二庭
                                      法  官  劉  定  安
右正本證明與原本無異。
如不服本判決，應於判決送達後十日內，向本院提出上訴狀。
                                      書記官  歐  文  政
中    華    民    國      九十      年      十一      月      二十八    日
附錄本案論罪科刑法條全文︰
中華民國刑法第三百二十條第一項
意圖為自己或第三人不法之所有，而竊取他人之動產者，為竊盜罪，處五年以下有期
徒刑、拘役或五百元以下罰金。
中華民國刑法第三百四十九條第一項
收受贓物者，處三年以下有期徒刑、拘役或五百元以下罰金。


司法院資訊處製作；財團法人民間司法改革基金會備份。
